臺灣苗栗地方法院刑事判決　　　　　　　　　　　　　九十一年度訴字第三五二號
　　公　訴　人　臺灣苗栗地方法院檢察署檢察官
　　被　　　告　乙○○
右列被告因搶奪案件，經檢察官提起公訴（九十一年度偵字第一五五五號），本院判
決如左：
    主  文
乙○○共同意圖為自己不法所有，而搶奪他人之動產，處有期徒刑捌月。
    事  實
一、乙○○與彭乾桂（另於本院併案審理中）係夫妻關係，二人意圖為自己不法之所
    有，並基於犯意聯絡及行為分擔，共同於民國九十一年二月二十日下午四時四十
    分許，由彭乾桂騎乘車號ＧＲ七─七五三號重型機車，後載乙○○，途經苗栗縣
    苗栗市○○街與為民路路口時，發現一腳踏車停在路旁，竟趁車主甲○○正在腳
    踏車旁脫去外套不及防備之際，於彭乾桂騎乘機車靠近時，由後載之乙○○出手
    搶奪甲○○所有放置於腳踏車前置車籃內之皮包一個，內有現金新臺幣（下同）
    二百餘元、銀行及農會之存摺、提款卡，身分證、健保卡等財物，得手後，現金
    花用完畢，而將郵局提款卡以外之物件連同皮包隨意丟棄附近之排水溝。乙○○
    、彭乾桂二人復基於概括犯意，意圖為自己不法之所有，及基於犯意聯絡及行為
    分擔，共同自同日下午五時二分三九秒許起，至同日下午五時十九分許止，持渠
    等所搶奪之上述提款卡，分別在苗栗郵局忠孝路支局自動提款機、苗栗郵局西勢
    美支局自動提款機、台灣省合作金庫大千醫院自動提款機及苗栗市福利中心土地
    銀行自動提款機，連續九次詐領款項，使各該受提款機構陷於錯誤，而取得現金
    共計十三萬九千元，得款後，乙○○與彭乾桂朋分花用殆盡。嗣經警因甲○○報
    案，並依所調取苗栗郵局忠孝路支局自動提款機之錄影帶翻拍照片循線查獲。
二、案經余美蘭訴由苗栗縣警察局苗栗分局報請臺灣苗栗地方法院檢察署檢察官偵查
    起訴。
    理  由
一、訊據被告乙○○固坦承上開與被告彭乾桂共同搶奪之事實，惟辯稱：係由被告彭
    乾桂下手行搶且所得款項僅二萬餘元云云。經查，右開事實迭據被告乙○○於警
    訊時、偵查中及本院訊問時自白不諱，核與告訴人甲○○於警訊時指訴、共同被
    告彭乾桂述情節均屬相符，況被告乙○○自承係由被告彭乾桂騎乘機車，伊於坐
    後座，若如被告乙○○所辯稱：係由共同被告彭乾桂行搶，則顯與經驗法則不符
    ，是應認被告乙○○於本院訊問時所供較為可採；再雖被告二人均供稱：僅詐領
    九萬九千元云云，惟有提款明細資料等附卷足憑，足見詐領金額為共計十三萬九
    千元無訛，此外並有提款機翻拍照片、機車照片、現場照片等附卷，及有錄影帶
    一捲、花內衣一件等扣案可資佐證，是被告乙○○上開所辯顯係臨訟卸責之詞，
    不足採信，事証業臻明確，被告乙○○犯行洵堪認定。
二、核被告乙○○所為係犯刑法第三百二十五條第一項之搶奪罪、第三百三十九條之
    二詐欺罪。被告乙○○與同案被告彭乾桂間，就前揭二罪有犯意聯絡及行為分擔
    ，均為共同正犯。被告乙○○所為多次共同詐領行為，時間緊接、犯罪構成要件
    相同，顯係基於概括犯意所為，應依連續犯規定論以一罪並加重其刑。其所犯上
    開二罪間，有方法結果之牽連犯關係，為裁判上一罪，應從一重搶奪罪處斷。爰
    審酌被告隨機搶奪嚴重影響社會治安，本應從重量刑，姑念其為初犯且於犯罪後
    坦承大部犯行，態度尚佳，暨其犯罪之動機、目的、手段等一切情狀，量處如主
    文所示之刑，以示懲儆。
據上論斷，應依刑事訴訟法第二百九十九條第一項前段，刑法第二十八條、第三百二
十五條第一項、第三百三十九條之二第一項、第五十五條，判決如主文。
本案經檢察官呂曾達到庭執行職務。
中      華      民      國    九十一    年     十二     月    二十五    日
                                 台灣苗栗地方法院刑事庭
                                     法  官  姚  銘  鴻
右正本證明與原本無異。
如不服本判決，應於判決送達後十日內向本院提出上訴狀( 應附繕本 )。
                                     書記官  劉  秋  雯
中      華      民      國    九十一    年     十二     月    二十五    日
附錄本判決論罪科刑法條：
刑法第三百二十五條第一項：
意圖為自己或第三人不法之所有，而搶奪他人之動產者，處六月以上五年以下有期徒
刑。
